臺灣桃園地方法院小額民事判決
111年度壢保險小字第189號
原      告  旺旺友聯產物保險股份有限公司

法定代理人  劉自明  
訴訟代理人  陳君儀  
            胡綵麟  
被      告  李瑞寶  
上列當事人間請求損害賠償事件，本院於民國111年4月19日言詞
辯論終結，判決如下：
    主    文
被告應給付原告新臺幣35,660元，及自民國111年3月22日起至清
償日止，按年息5％計算之利息。
訴訟費用新臺幣1,000元由被告負擔。
本判決得假執行。
　　事實及理由要領
一、原告主張：被告於民國110年2月27日17時36分許，駕駛車牌
    號碼000-0000號自用小客車，行經桃園市楊梅區瑞獅大橋處
    ，因未保持行車安全距離，與訴外人張旭坤駕駛訴外人黃惠
    美所有、原告承保之車牌號碼0000-00號自用小客車（下稱
    系爭車輛）發生碰撞，系爭車輛維修費用為新臺幣（下同）
    46,388元，折舊後為35,660元，原告已依保險契約賠付被保
    險人，為此，爰依侵權行為及保險代位之法律關係提起本件
    訴訟等語。並聲明：如主文第1項所示。
二、被告則以：當時因為心急要送父親到醫院，才會與系爭車輛
    碰撞，不爭執肇事責任，但事故當時已將系爭車輛送車廠估
    價為3,500元，駕駛也同意此費用等語，資以抗辯。
三、原告主張被告與張旭坤於上開時、地發生本件事故，造成系
    爭車輛受有損害等情，業據提出道路交通事故當事人登記聯
    單、道路交通事故現場圖、車主行照、估價單、統一發票、
    理賠計算書、賠償給付同意書等件為證（見本院卷第3至11
    頁），並經本院向桃園市政府警察局交通警察大隊調閱本件
    交通事故案卷核閱無訛（見本院卷第15至23頁），被告對此
    亦不爭執，堪認原告此部分主張之事實為真。
四、因故意或過失，不法侵害他人之權利者，負損害賠償責任。
    汽車、機車或其他非依軌道行駛之動力車輛，在使用中加損
    害於他人者，駕駛人應賠償因此所生之損害。不法毀損他人
    之物者，被害人得請求賠償其物因毀損所減少之價額，民法
    第184條第1項前段、第191條之2前段、第196條分別定有明
    文。再按物被毀損時，被害人除得依民法第196條請求賠償
    外，並不排除民法第213條至第215條之適用。依民法第196
    條請求賠償物被毀損所減少之價額，得以修復費用為估定之
    標準，但以必要者為限（例如︰修理材料以新品換舊品，應
    予折舊）。經查：
（一）被告雖辦稱其與駕駛張旭坤已於事故當日同意以維修費用
　　　3,500元達成和解，並提出估價單附卷可參（見本院卷第4
      1頁），然系爭車輛之所有權人為黃惠美所有，是得向被
      告主張侵權行為損害賠償之權利或處分該權利者為黃惠美
      ，並非張旭坤，而保險公司即原告依保險契約向車主理賠
      後，依法由原告代位取得前揭請求權，再由原告向肇事者
      即被告代位求償，縱被告與張旭坤間於事故當日達成和解
      一節為真，仍不拘束原告，是被告此部分所辯，為不可採
      。
（二）據原告所提之估價單，其修復費用合計46,388元，其中零
      件為11,920元、工資（含鈑金、漆價)為34,468元，然而
      以新零件更換舊零件之零件折舊部分非屬必要費用，應予
      扣除，依行政院所頒固定資產耐用年數表及固定資產折舊
      率之規定，系爭車輛之耐用年數為5年，依定率遞減法每
      年折舊1000分之369，又使用年限如已逾耐用年數，依所
      得稅法第54條第3項規定，以成本10分之1計算。查，系爭
      車輛係於98年7月出廠使用，有車主行照1份附卷可稽（見
      本院卷第5頁），至本件事故發生時之110年2月27日，系
      爭車輛使用已逾5年耐用年數，是原告就零件部分，所得
      請求被告賠償之範圍，扣除折舊之後，應以1,192元為限
      （計算式：11,920×1/10＝1,192），加上工資34,468元，
      合計為35,660元。
中　　華　　民　　國　　111 　年　　5 　　月　　25　　日
                  中壢簡易庭      法  官  張得莉
以上為正本係照原本作成。
如不服本判決，應於送達後20日內，向本院提出上訴狀並表明上
訴理由，如於本判決宣示後送達前提起上訴者，應於判決送達後
20日內補提上訴理由書（須附繕本）。
如委任律師提起上訴者，應一併繳納上訴審裁判費。
中　　華　　民　　國　　111 　年　　5 　　月　　25　　日
                                  書記官  鄭涵勻